臺灣屏東地方法院刑事判決　　　　　　　　　　　　　九十三年度易字第三二號
　　公　訴　人　臺灣屏東地方法院檢察署檢察官
　　被　　　告　戊○○
　　選任辯護人　黃榮作
　　被　　　告　乙○○
　　被　　　告　丙○○
　　被　　　告　丁○○
右被告等因違反商標法等案件，經檢察官提起公訴（九十二年度偵字第四二一二號）
本院裁定改以簡式程序審理後，判決如左：
    主  文
丁○○共同明知未得商標權人同意，於同一商品，使用相同之註冊商標之商品而販賣
，處有期徒刑肆月，如易科罰金，以佰元折算壹日。扣案之「峰ＭＩ─ＮＥ及圖」
仿冒商標私煙伍佰拾柒條、「長壽Ｌｏｎｇｌｉｆｅ及圖」仿冒商標圖樣私煙伍拾
條、「Ｄａｖｉｄｏｆｆ及圖」仿冒商標圖樣私煙陸拾伍條又貳包、「Ｍａｒｌｂｏ
ｒｏ及圖」仿冒商標圖樣私煙拾貳條、「Ｓｉｌｖｅｒ  Ｓｔａｒｌｅｔ」仿冒商
標圖樣私煙貳拾貳條、「Ｓｅｖｅｎ  Ｓｔａｒｓ及圖」仿冒商標圖樣私煙拾陸條及
「ＭＩＬＤ  ＳＥＶＥＮ及圖」仿冒商標圖樣私煙貳拾條，均沒收。
戊○○共同明知未得商標權人同意，於同一商品，使用相同之註冊商標之商品而販賣
，累犯，處有期徒刑伍月，如易科罰金，以佰元折算壹日。扣案之「峰ＭＩ─ＮＥ
及圖」仿冒商標私煙伍佰拾柒條、「長壽Ｌｏｎｇｌｉｆｅ及圖」仿冒商標圖樣私
煙伍拾條、「Ｄａｖｉｄｏｆｆ及圖」仿冒商標圖樣私煙陸拾伍條又貳包、「Ｍａｒ
ｌｂｏｒｏ及圖」仿冒商標圖樣私煙拾貳條、「Ｓｉｌｖｅｒ  Ｓｔａｒｌｅｔ」
仿冒商標圖樣私煙貳拾貳條、「Ｓｅｖｅｎ  Ｓｔａｒｓ及圖」仿冒商標圖樣私煙拾
陸條及「ＭＩＬＤ  ＳＥＶＥＮ及圖」仿冒商標圖樣私煙貳拾條，均沒收。
乙○○共同明知未得商標權人同意，於同一商品，使用相同之註冊商標之商品而販賣
，累犯，處有期徒刑伍月，如易科罰金，以佰元折算壹日。扣案之「Ｓｅｖｅｎ
Ｓｔａｒｓ及圖」仿冒商標圖樣私煙壹佰捌拾條、「Ｓｉｌｖｅｒ  Ｓｔａｒｌｅｔ
」仿冒商標圖樣私煙貳佰肆拾玖條均沒收。
丙○○共同明知未得商標權人同意，於同一商品，使用相同之註冊商標之商品而販賣
，處有期徒刑月，如易科罰金，以佰元折算壹日。扣案之「Ｓｅｖｅｎ  Ｓｔａ
ｒｓ及圖」仿冒商標圖樣私煙壹佰捌拾條、「Ｓｉｌｖｅｒ  Ｓｔａｒｌｅｔ」仿冒
商標圖樣私煙貳佰肆拾玖條均沒收。
    事  實
一、戊○○前因違反臺灣省菸酒專賣條例案件，經本院以九十年度潮簡字第三四五號
    判處有期徒刑三月確定，並於九十一年一月十七日易科罰金執行完畢；乙○○前
    因違反臺灣省菸酒專賣條例案件，經本院以九十年度潮簡字第二二二號判處有期
    徒刑三月確定，於九十年八月十日易科罰金執行完畢。丁○○、戊○○均明知「
    Ｌｏｎｇｌｉｆｅ及圖」（起訴書誤載有仿冒「長壽Ｇｅｎｔｌｅ及圖」之商標
    圖樣）、「峰ＭＩ─ＮＥ及圖」、「ＭＩＬＤ  ＳＥＶＥＮ及圖」、「Ｓｅｎｅ
    ｎ  Ｓｔａｒｓ」、「Ｓｉｌｖｅｒ  Ｓｔａｒｌｅｔ」、「Ｄａｖｉｄｏｆｆ
    及圖」、「Ｍａｒｌｂｏｒｏ及圖」等商標圖樣，分別係庚○○○股份有限公司
    （下稱庚○○○公司）、日商日本香菸產業股份有限公司（下稱日本香菸公司）
    、瑞士商甲○○○公司（下稱甲○○○公司）及瑞士商己○○○○斯產品公司（
    下稱菲利普公司）等公司向經濟部中央標準局（現已改制為智慧財產局）申請註
    冊，取得商標專用權，指定使用於各種煙、煙草、煙絲、煙捲等商品，現仍在專
    用期間；而乙○○、丙○○亦明知「Ｓｉｌｖｅｒ  Ｓｔａｒｌｅｔ」（起訴書
    誤載為「ＭＩＬＤ  ＳＥＶＥＮ及圖」）、「Ｓｅｎｅｎ  Ｓｔａｒｓ」係日本
    香菸公司向經濟部中央標準局申請註冊，取得商標專用權，指定使用於各種煙、
    煙草、煙絲、煙捲等商品，現仍在專用期間，丁○○、戊○○共同基於意圖營利
    販賣之犯意聯絡，於九十二年五月十九日、二十日間某日，由丁○○向綽號「阿
    文」之不詳姓名年籍成年男子意圖欺騙他人，於同一商品使用上開庚○○○公司
    、日本香菸公司、甲○○○公司及菲利普公司等相同商標圖樣之仿冒私菸，以每
    條十包（下同）新臺幣（下同）一百三十元至一百五十元不等之價格購入，並將
    仿冒之私菸部分藏放在屏東縣潮州鎮○○街三二號丁○○居住處，部分則藏放在
    屏東縣潮州鎮○○路二三五號戊○○居住處，伺機出售予不特定人。乙○○、丙○○亦共同基於意圖營利販賣之犯意聯絡，於九十二年四月下旬某日，在高雄縣
    大寮鄉某路旁，向綽號「蔡仔」之不詳姓名年籍成年男子意圖欺騙他人，於同一
    商品使用上開日本香菸公司相同商標圖樣之仿冒私菸，以每條一百三十五元至一
    百四十二元不等之價格購入。嗣於九十二年五月二十一日下午四時五十五分許，
    丙○○駕駛其所有之車牌號碼八Ｍ─六八二○號廂型車搭載乙○○，載運購自「
    蔡仔」之「Ｓｅｖｅｎ  Ｓｔａｒｓ及圖」仿冒商標圖樣私煙一百八十條及「Ｓ
    ｉｌｖｅｒ  Ｓｔａｒｌｅｔ」仿冒商標圖樣私煙二百四十九條，至屏東縣潮州
    鎮○○街三二號丁○○居住處，欲販賣予丁○○，當丙○○及戊○○搬運上開私
    煙之際，為警當場查獲並扣得上開仿冒私煙，而未得逞；隨即於丁○○上開居住
    處扣得「峰ＭＩ─ＮＥ及圖」仿冒商標圖樣私煙五百三十七條及「長壽Ｌｏｎｇ
    ｌｉｆｅ及圖」仿冒商標圖樣私煙五十條；繼於同日下午五時三十分許，在屏東
    縣潮州鎮○○路二三五號戊○○居住處，扣得「Ｄａｖｉｄｏｆｆ及圖」仿冒商
    標圖樣私煙六十六條、「Ｍａｒｌｂｏｒｏ及圖」仿冒商標圖樣私煙三十二條、
    「Ｓｉｌｖｅｒ  Ｓｔａｒｌｅｔ」仿冒商標圖樣私煙二十二條、「Ｓｅｖｅｎ
      Ｓｔａｒｓ及圖」仿冒商標圖樣私煙十六條及「ＭＩＬＤ  ＳＥＶＥＮ及圖」
    仿冒商標圖樣私煙二十條。
二、案經庚○○○公司訴由屏東縣政府警察局潮州分局報告臺灣屏東地方法院檢察署
    檢察官偵查起訴。
    理  由
一、右揭犯罪事實，業據被告丁○○、戊○○、乙○○、丙○○等四人於本院審理時
    坦承不諱，並經證人即屏東縣警察局潮州分局警員宋文顯及楊明俊證述甚詳，復
    有庚○○○公司、日本香菸公司、甲○○○公司及菲利普公司函四份、經濟部智
    慧財產局商標註冊證一份及照片二十八張等附卷可稽，足認被告四人之自白與事
    實相符，應堪採信。本案事證明確，被告四人犯行均堪以認定。
二、按所稱販賣，以行為人明知為此類商品，具有營利之目的，將之販入或賣出，有
    其一即屬成立，並不以販入後復行賣出為構成要件。（最高法院八十台非字第四
    十八號判決參照），查被告丁○○、戊○○及乙○○、丙○○為警查獲時，雖未
    及賣出上開仿冒商標圖樣私煙，然被告四人係以意圖營利之目的而販入前開仿冒
    品，為其所自承，是被告四人所為，自係販賣仿冒商標圖樣商品。次按被告行為
    後，商標法第六十三條之明知為意圖欺騙他人，於同一商品，使用相同於他人註
    冊商標圖樣之商品而販賣規定，業經修正為同法第八十二條，並經總統於九十二
    年五月二十八日公布，於同年十一月二十八日生效，刑度並未修正，比較新舊法
    ，修正後新法對被告並無不利，自應依刑法第二條第一項前段規定，應全部適用
    修正後之新法。核被告四人所為，均係犯修正後商標法第八十二條之明知未得商
    標權人同意，於同一商品，使用相同之註冊商標之商品而販賣罪。被告丁○○、
    戊○○間及被告乙○○、丙○○間各有犯意之聯絡與行為之分擔，應以共同正犯
    論處。公訴意旨認被告四人間有犯意之聯絡與行為之分擔，容有誤會。被告丁○○、戊○○以一行為同時販賣侵害庚○○○公司、日本香菸公司、甲○○○公司
    及菲利普公司商標圖樣之仿冒品，係同時同地侵害四被害人之法益，為相同罪名
    之想像競合犯，應以一罪論處。又被告戊○○前因違反臺灣省菸酒專賣條例案件
    ，經本院以九十年度潮簡字第三四五號判處有期徒刑三月確定，並於九十一年一
    月十七日易科罰金執行完畢；乙○○前因違反臺灣省菸酒專賣條例案件，經本院
    以九十年度潮簡字第二二二號判處有期徒刑三月確定，於九十年八月十日易科罰
    金執行完畢，有臺灣高等法院被告全國前案紀錄表在卷可稽，其於五年內再犯本
    件有期徒刑以上之罪，為累犯，應依刑法第四十七條之規定加重其刑。爰審酌被
    告四人為圖私利，竟故意侵害他人之商標專用權，嚴重侵害他人享有之智慧財產
    權，並破壞我國保護智慧財產權之國際形象，惟念本案仿冒商品未售出，造成被
    害人之損害非重，被告四人坦承犯行，態度尚可，被告丁○○已賠償庚○○○公
    司（附帶民事訴訟部分業經撤回）等一切情狀，分別量處如主文所示之刑，並均
    諭知易科罰金之折算標準。扣案屬於被告乙○○、丙○○所有之「Ｓｅｖｅｎ
    Ｓｔａｒｓ及圖」仿冒商標圖樣私煙一百八十條、「Ｓｉｌｖｅｒ  Ｓｔａｒｌ
    ｅｔ」仿冒商標圖樣私煙二百四十九條；扣案屬於被告丁○○所有之「峰ＭＩ─
    ＮＥ及圖」仿冒商標私煙五百三十七條、「長壽Ｌｏｎｇｌｉｆｅ及圖」仿冒商
    標圖樣私煙五十條、「Ｄａｖｉｄｏｆｆ及圖」仿冒商標圖樣私煙六十五條又二
    包（其中八包因鑑驗而滅失）、「Ｍａｒｌｂｏｒｏ及圖」仿冒商標圖樣私煙三
    十二條、「Ｓｉｌｖｅｒ  Ｓｔａｒｌｅｔ」仿冒商標圖樣私煙二十二條、「Ｓ
    ｅｖｅｎ  Ｓｔａｒｓ及圖」仿冒商標圖樣私煙十六條及「ＭＩＬＤ  ＳＥＶＥ
    Ｎ及圖」仿冒商標圖樣私煙二十條，分別係被告四人犯商標法第八十二條之罪所
    販賣之物，不問屬於被告與否，均依修正後商標法第八十三條之規定諭知沒收。
三、公訴意旨另以：被告丁○○、戊○○、乙○○、丙○○均明知上開扣案之仿冒商
    品均為未經許可產製之私煙，竟基於共同概括之犯意聯絡，自九十二年二月間起
    至同年五月二十一日止（被告乙○○則自同年四月三十日起），連續五至六次向
    綽號「阿文」之不詳年籍姓名男子，以每條一百五十元或一百三十元不等之價格
    購入印有上開商標之私煙，再販賣予不特定人，因認被告四人先後多次販賣仿冒
    商標之私菸犯行，時間緊接，所犯構成要件相同之罪名，顯係基於概括之犯意反
    覆為，應依刑法第五十六條規定論以連續犯，並涉有違反菸酒管理法第四十七條
    之販賣私煙罪嫌。經查：
（一）被告丁○○於警詢中固曾供稱：自九十二年二月間起至同年五月二十一日止，
      ，連續五至六次向綽號「阿文」之男子購買私煙云云，惟被告丁○○於偵查中
      及本院審理時已翻異前詞，且共同被告戊○○、乙○○、丙○○於警詢、偵查
      及本院審理時均堅詞否認有前開犯行，又公訴人亦未舉證證明被告四人有連續
      販賣仿冒上開商標圖樣私煙之犯行，故尚難僅憑共同被告丁○○於警詢中之供
      述，遽為被告四人不利之認定。惟公訴意旨認此部分與前開有罪部分有裁判上
      一罪之連續犯關係，爰不另為無罪之諭知。
（二）按案件有犯罪後之法律已廢止其刑罰者，應諭知免訴之判決，刑事訴訟法第三
      百零二條第四款定有明文。經查：本件被告四人雖被訴違反菸酒管理法第四十
      七條之販賣私煙罪嫌，惟菸酒管理法第四十七條，業經總統於九十三年一月七
      日以華總一義字第○九二○○二四九二二一號令公布修正，復經行政院依同法
      第六十三條規定，於九十二年三月三十一日以院臺財字第○九三○○二五九四
      九Ｂ號函定自九十三年七月一日施行。原菸酒管理法第四十七條規定：「明知
      為私菸、私酒，而販賣、轉讓或意圖販賣而陳列者，處一年以下有期徒刑、拘
      役或科或併科新臺幣十五萬元以上七十五萬以下罰金。」，已修正為：「販賣
      、運輸、轉讓或意圖販賣而陳列私菸、私酒者，處新臺幣五萬元以上五十萬元
      以下罰鍰。但查獲物查獲時現值超過新臺幣五十萬元者，處查獲物查獲時現值
      一倍以上五倍以下罰鍰」，足見該法第四十七條已廢止販賣私菸行為之刑罰，
      本應為免訴之諭知，惟公訴人就此部分行為認與前開有罪部分，有想像競合之
      裁判上一罪關係，故爰不另為免訴之諭知，附此敘明。
據上論斷，依刑事訴訟法第二百七十三條之一第一項、第二百九十九條第一項前段，
修正後商標法第八十二條、第八十三條，刑法第二十八條、第二條第一項前段、第十
一條前段、第五十五條、第四十七條、第四十一條第一項前段，罰金罰鍰提高標準條
例第二條，判決如主文。
本案經檢察官莊啟勝到庭執行職務。
中      華      民      國      九十三      年      八    月  二十七    日
                                      臺灣屏東地方法院刑事第五庭
                                          法  官   楊文廣
右正本證明與原本無異。
如不服本判決應於收受本判決送達後十日內向本院提出上訴書狀，其未敘述上訴理由
者，並得於提起上訴後十日內向本院補提理由書狀（均須按他造當事人之人數附繕本
 ）「切勿逕送上級法院」
                                          書記官   陳月珍
中      華      民      國      九十三      年      八    月     三十   日
附錄本案論罪科刑法條全文
修正後商標法第八十二條
明知為前條商品而販賣、意圖販賣而陳列、輸出或輸入者，處一年以下有期徒刑、拘
役或科或併科新臺幣五萬元以下罰金。
